【裁判字號】    90,訴,122
【裁判日期】    900322
【裁判案由】    違反毒品危害防制條例
【裁判全文】
臺灣屏東地方法院刑事判決                            九十年度訴字第一二二號
    公  訴  人  臺灣屏東地方法院檢察署檢察官
    被      告  甲○○
右列被告因毒品危害防制條例案件，經檢察官提起公訴（九十年度毒偵字第五五號）
，本院判決如左：
    主  文
甲○○施用第一級毒品，累犯，處有期徒刑拾月。
被訴施用第二級毒品部分免訴。
    事  實
一、甲○○前於民國八十六年間，因違反麻醉藥品管理條例案件，經本院判處有期徒
    刑四月，並於八十七年四月三十日執行完畢，甲○○又於八十七年間因施用毒品
    案件，經本院依職權送觀察、勒戒後，認無繼續施用毒品之傾向，業經本院於八
    十七年十月二十八日，以八十七年度易字第三七七號為免刑判決確定。嗣甲○○
    於前開免刑判決確定後五年內，復自八十八年六月起至八十八年八月三日止，再
    犯施用第二級毒品安非他命案件，經觀察勒戒後，因有繼續施用傾向，先經檢察
    官向本院聲請強制戒治，由檢察官起訴，由本院判處有期徒刑六月，並於八十八
    年十月二十日確定（尚未執行）。惟甲○○於施予強制戒治，嗣經本院裁定停止
    戒治，並付保護管束，其於停止戒治並附保護管束期間，竟仍不知悔改，明知海
    洛因係第一級毒品，竟於八十九年十一月十一日十二時三十分之前四十八小時內
    某時，在某處，施用第一級毒品海洛因一次，嗣於八十九年十一月十日上午十時
    三十分許，在屏東縣枋山鄉○○村○○路六之四號，為警帶回警局於同日十二時
    三十分採其尿液送驗呈有嗎啡陽性反應而查得其施用第一級毒品海洛因之情事。
二、案經屏東縣警察局枋寮分局報請台灣屏東地方法院檢察署檢察官偵查訴。
    理  由
壹、有罪部分：
一、被告甲○○否認有何施用第一級毒品海洛因之犯行，辯稱：伊僅施用安非他命，
    並未施用海洛因等語。
二、惟查：（一）、被告於八十九年十一月十一日十二時三十分為警採尿送請屏東縣
    衛生局檢驗結果，呈有嗎啡陽性反應，此有屏東縣衛生局屏縣街檢六字第八九○
    三五三號檢驗結果通知書可參，檢察官再次將被告當日之尿液送請台灣檢驗科技
    股份有限公司以酵素免疫分析法及氣相層析質譜儀分析法複檢結果，仍然呈有嗎
    啡陽性反應，此有台灣檢驗科技股份有限公司八十九年一月三十一日ＫＺ000
    000000000濫用藥物尿液檢驗報告書卷可參，此為上開檢驗機關以精密
    儀器檢驗後所得之結論，應可憑信。（二）、又海洛因施用後，水解還原成嗎啡
    ，再循嗎啡之代謝方式排出體外，已據行政院街生署藥物食品檢驗局以（七三）
    藥檢壹字第○三○二二一號函說明確。又一般而言，施用海洛因後四十八小時內
    尚可自尿液中驗出陽性反應，此有高雄市立凱旋醫院函在卷可考，可見被告於八
    十九年十一月十一日十二時三十分之前四十八小時內某時，應有施用第一級毒品
    海洛因，應無疑義，其空言否認施用第一級毒品，顯無可採。（三）、又被告甲
    ○○又於八十七年間因施用毒品案件，經本院依職權送觀察、勒戒後，認無繼續
    施用毒品之傾向，業經該院於八十七年十月二十八日，以八十七年度易字第三七
    七號為免刑判決確定。嗣被告甲○○又因連續施用第二級毒品安非他命案件，經
    觀察勒戒後，因有繼續施用傾向，先經檢察官向本院聲請強制戒治，再由檢察官
    起訴，由本院判處有期徒刑六月等，亦有免刑判決書、刑案料查註紀錄表附卷可
    參。（四）、綜上，本件事證明確，被告犯行堪予認定。
三、查海洛因係毒品危害防制條例第二條第二項第一款所稱之第一級毒品，被告竟持
    之以施用，核其所為係犯同條例第十條第一項之施用第一級毒品罪。其持有第一
    級毒品之行為已被其施用第一級毒品之高度行為所吸收，不另論罪。又被告被告
    甲○○前於八十六年間，因違反麻醉藥品管理條例案件，經本院判處有期徒刑四
    月，並於八十七年四月三十日執行完畢，此有台灣高等法院被告全國前案紀錄表
    可參，其五年以內再犯有期徒刑之本罪，為累犯，應加重其刑。爰審酌被告品行
    、施用次數、所生危害及其犯後態度等情狀，量處如文所示之刑。
四、公訴人除認被告有本開施用一次第一級毒品犯行外，並自八十八年八月四日起至
    八十九年十一月八日左右止之間有多次施用第一級毒品海洛因之犯行。惟按犯罪
    事實應依證據認定之，不得以推定或臆測之方法為之。經查本件被告自始即否認
    有何施用第一級毒品海洛因之行為，又被告於八十九年十一月十一日十二時三十
    分為警所採之尿液，經送檢驗固然有嗎啡陽性反應（海洛因水解之反應），然此
    充其量僅能證明被告於採尿送驗之前四十八小時內某時有施用一次海洛因而已，
    並不能證明被告於上開時間有多次施用海洛因之犯行，惟公訴人認此部分與前開
    論罪科刑之部分具有連續犯之裁判上一罪關係，爰不另為無罪之諭知。
貳、免訴部分：
一、案同一案件經判決確定者，應諭知免訴之判決，刑事訴訟法第三百零二條第一款
    定有明文。
二、本件公訴人認被告自八十八年八月四日起至八十九年十一月十日止先後在屏東縣
    枋山鄉施用第二級毒品安非他命，因認其犯有毒品危害防制條例第十條第二項之
    施用第二級毒品罪嫌。惟查被告於八十九年七月初在屏東縣某處施用第二級毒品
    安非他命，經台灣高等法院高雄分院於九十年二月二十七日以九十年度上易字第
    二五一號判處有期徒刑捌月確定，有該判決書在卷可按，被告本件犯行與前案犯
    行，時間緊接、罪名相同，顯具有連續犯之裁判上一罪關係，公訴人嗣又對同一
    案件之本件重行起訴，依上開說明，自應為免訴之判決。
據上論斷，應依刑事訴訟法第二百九十九條第一項前段、第三百零二條第一款，毒品
危害防制條例第十條第一項，刑法第十一條前段、第四十七條，判決如主文。
本案經檢察官陳新君到庭執行職務。
中      華      民      國      九十      年      三      月    二十二  日
                                      臺灣屏東地方法院刑事第三庭
                                          法  官   黃國永
右正本證明與原本無異。
對於本判決如有不服應於收受送達後十日內向本院提出上訴書狀上訴於台灣高等法院
高雄分院並按他造當事人之人數附具繕本。
                                          書記官   李勝群
中      華      民      國      九十      年      三      月    二十二  日
附錄本判決論罪之法條：
毒品危害防制條例第十條第一項。
施用第一級毒品者，處六月以上五年以下有期徒刑。


司法院資訊處製作；財團法人民間司法改革基金會備份。
